---
title: "Análisis de la administración del personal - primera fase"
subtitle: "SIAP - IMSS"
---

**Tipo de plantilla:** {{< meta tipo_plantilla >}}

**Quincena reporta:** {{< meta quincena >}}

**Responsable:** {{< meta author_1 >}}

**Fecha de generación:** `r format(Sys.time(), "%d/%m/%Y %H:%M")`

<!-- Location of this qmd script is: -->

<!-- ~/Documents/work/science/devel/github/antoniojbt/oferta_educativa_laboral/oferta_educativa_laboral/report/template_qmd -->

## Introducción

-   **Objetivo**: Definir el propósito del análisis (por ejemplo, analizar patrones en el ausentismo laboral y su relación con métricas de salud).
-   **Descripción del conjunto de datos**:
    -   Fuente: Sistema de Recursos Humanos.
    -   Período: 2015-2023.
    -   Tamaño: `r nrow(dataset)` observaciones y `r ncol(dataset)` variables.
-   **Preguntas clave**:
    -   ¿Cuáles son las tendencias temporales en el ausentismo laboral?
    -   ¿Existen diferencias significativas entre departamentos?

### Descripción de los datos

#### Estructura de los datos

```{r}
# Código para mostrar la estructura y dimensiones del conjunto de datos
str(dataset)
dim(dataset)

# Resumen de las variables
summary(dataset)
```

#### Tipos de variables

Variables categóricas: Sexo, departamento, estado civil.
Variables numéricas: Edad, salario, días de ausencia.
Variables de fecha: Fecha de contratación, fecha de inicio de ausencia.

#### Datos faltantes

Porcentaje de valores faltantes por variable:

```{r}
# Visualización de datos faltantes
library(naniar)
vis_miss(dataset
```

Estrategia para manejar datos faltantes: Imputación media para datos numéricos.
Completar categorías faltantes con "Desconocido".

#### Calidad de datos vs CURP

## Análisis univariado

### Variables numéricas

Estadísticas descriptivas:

```{r}
# Resumen de variables numéricas
summary(dataset$edad)
```

Distribuciones:

```{r}
# Histograma de una variable numérica
hist(dataset$edad, main = "Distribución de la Edad", xlab = "Edad")
```

Distribución de edad y género

```{r}

```

### Variables categóricas

Frecuencias:

```{r}
# Tabla de frecuencias
table(dataset$sexo)
```

Visualización:

```{r}
# Gráfico de barras
barplot(table(dataset$sexo), main = "Distribución por Sexo", col = "lightblue")
```

### Variables de fecha

Rangos de fechas:

```{r}
# Resumen de fechas
summary(dataset$fecha_contratacion)
```

Visualización de tendencias:

```{r}
# Gráfico de líneas para eventos temporales
library(ggplot2)
ggplot(dataset, aes(x = fecha_contratacion)) +
  geom_histogram(binwidth = 365, fill = "blue", color = "white") +
  labs(title = "Contrataciones a lo Largo del Tiempo", x = "Fecha", y = "Conteo")
```

## Análisis bivariado

### Numérica vs. numérica

Correlación:

```{r}
# Matriz de correlación
cor(dataset[, sapply(dataset, is.numeric)])
```

### Numérica vs. categórica

Comparación entre grupos:

```{r}
# Prueba t y boxplot
boxplot(edad ~ sexo, data = dataset, main = "Comparación de Edad por Sexo")
t.test(edad ~ sexo, data = dataset)
```

### Categórica vs. categórica

Tablas de contingencia:

```{r}
# Tabla cruzada
table(dataset$sexo, dataset$estado_civil)
chisq.test(table(dataset$sexo, dataset$estado_civil))
```

### Visualizaciones avanzadas

Correlación entre variables numéricas:

```{r}
# Gráfico de tendencia temporal
ggplot(dataset, aes(x = fecha_inicio_ausencia, y = dias_ausencia)) +
  geom_line() +
  labs(title = "Tendencia de Días de Ausencia", x = "Fecha", y = "Días de Ausencia")
```

Patrones temporales:

```{r}
# Mapa de calor de correlaciones
library(corrplot)
corrplot(cor(dataset[, sapply(dataset, is.numeric)]), method = "circle")
```

## Resumen y conclusiones

Hallazgos clave: Edad promedio de los empleados: r mean(dataset\$edad, na.rm = TRUE).
La mayoría de las ausencias ocurren en el departamento de producción.
Próximos pasos: Analizar factores predictivos de ausentismo usando modelos estadísticos.

## Apéndice

### Información de sesión

`r sessionInfo()`
